---
title: "Maths des Données - TD1"
output: html_notebook
---

# leo Donati

## 15 janveir 2025

### Partie 1 : dénombrement

##### Exercice 1

Avec les lettres  MATHS le nombre d'anagrammes est de 5! = 120

```{r}
factorial(5)
```
Avec les lettres du mot DONNEES le nombre d'anagrammes est de 7!/(2!)^2

```{r}
factorial(7)/(factorial(2)*factorial(2))
```

##### Exercice 2

Simplifications d'expressions avec des factorielles

\[
A = \frac{n+1}{n-3}
\]
\[
B = \frac{n}{4}
\]
\[
C = 1
\]
\[
D = \frac{(n-1)(n-2)}{6} = \frac{n^2-3n+2}{6}
\]

##### Exercice 3

Combien de combinaisons de 5 éléments peut-on former avec un ensemble de 10 éléments ? Donner la valeur numérique.

\[
{10\choose 5}  = C_{10}^5 = \frac{10!}{5!5!} = 252
\]

```{r}
choose(10,5)
```


#### Exercice 4

Combien de façons y a-t-il de distribuer 10 bonbons (différents) à 4 enfants ?

Il y en a autant que le nombre d'applications entre un ensemble de 10 éléments (les bonbons) et un ensemble de 4 éléments (les enfants), soit $4^{10} = 1024^2 \approx 1000000$

```{r}
4^10
```

### Lois de probabilités discrètes

#### Exercice 4

```{r}
n <- 20
p <- 0.3
bin <- rbinom(1000, n, p)
```

Voyons les valeurs tirées au hasard

```{r}
bin
```

```{r}
plot(bin)
```
1. Pour savoir le nombre de fois où la valeur 5 apparaît dans le tableu bin :

```{r}
sum(bin == 5)
```
2. Pour connaître les effectifs de chaque valeur dans mon tirage aléatoire

```{r}
table(bin)
```

Et si l'on veut les fréquences :
```{r}
table(bin)/1000
```

3. La moyenne et l'écart-type empirique sont :

```{r}
mean(bin)
sd(bin)
```

Pour avoir un résumé statistique complet :

```{r}
summary(bin)
```


4. L'histogramme des valeurs est donné par 

```{r}
hist(bin)
```



