---
title: "Maths pour les données"
output: html_notebook
---

# Leo Donati
## TDI

### Dénombrement

#### Exercice 1 : anagrammes

Le nombre d'anagrammes que l'on peut faire avec les lettres du mot MATHS est égal à 5! = 120.

```{r}
factorial(5)
```
Pour le mot DONNEES, le nombre d'anagrammes est : 7!/(2!)^2 = 1260.
```{r}
factorial(7)/factorial(2)^2
```
#### Exercice 2 : simplification de factorielles

\[
A = \frac{(n+1)!}{n! (n-3)} = \frac{n+1}{n-3}
\]

**Rappel** sur le *coefficient binomial* : \(\binom{n}{k} = \frac{n!}{k!(n-k)!}\)

\[
B = \frac{n}{4}
\]

\[
C = 1
\]

\[
D = \frac{(n-1)(n-2)}{6} = \frac{n^2 - 3n + 2}{6}
\]

#### Exerice 3 : combinaison

Le nombre de **combinaisons** de 5 éléments parmi 10 est donné par \(\binom{10}{5} = \frac{10!}{5!5!} = 252\).

```{r}
choose(10,5)
```
**Remarque :** à ne pas confondre avec le nombre de façon de choisir dans l'ordre 5 éléments parmi 10, qui est donné par \(10!/(10-5)! = 30240\). Ce nombre s'appelle le nombre de **permutations** de 5 éléments parmi 10.
```{r}
factorial(10)/factorial(5)
```

#### Exercice 4 : applications

Le nombre de façon de distribuer 10 bonbons différents à 4 enfants est donné par \(4^{10} = 1048576\).

En effet, chaque façon de distribuer les enfants correspond à une application de l'ensemble des bonbons vers l'ensemble des enfants.

On note \(E\) l'ensemble des bonbons et \(F\) l'ensemble des enfants. On a \(card(E) = 10\) et \(card(F) = 4\).

Alors \(E^F\) est l'ensemble des applications de \(E\) vers \(F\), et on a :

**Rappel**
\[
card(E^F) = card(E)^{card(F)}
\]

```{r}
4^10
1024^2
```
### lois discrètes usuelles

#### Exercice 5 : loi binomiale

J'ai simulé le tirage aléatoire de 1000 variables aléatoires suivant une loi binomiale de paramètres \(n = 20\) et \(p = 0.3\).

```{r}
n <- 20
p <- 0.3
bin <- rbinom(1000, n, p)
plot(bin)
```
1. Pour savoir le nombre de fois où la valeur 5 apparaît dans le tirage :

```{r}
sum(bin == 5)
```
En terme de fréquence le 5 apparaît 16,7% des fois.

2. Pour connaître le nombre d'occurence de chaque modalité j'utilise la commancde ``table``

```{r}
table(bin)
```

```{r}
table(bin)/1000
```
3. moyenne et ecart type empirques sur bin

```{r}
mean(bin)
sd(bin)
```
Summary résume les données sur un tableau

```{r}
summary(bin)

```
Vérifions le premier quartile

```{r}
sum(bin <= 7)
```


Espérance et ecart-type d'une loi \(B(n,p)\) sont donnés par :
\[E(X) = np\]
\[\sigma(X) = \sqrt{np(1-p)}\]

```{r}
n*p
sqrt(n*p*(1-p))
```
4. Histogramme des valeurs du tableau bin

```{r}
hist(bin)
barplot(table(bin)/1000, legend.text="1000 tirages de B(20, 0.3)", space = 3, axes = TRUE)
```
5. Probabilité théorique du 5, 6 et 7
 pour X
 
```{r}
val = c(5, 6, 7)
dbinom(val, n, p)
y <- table(bin)/1000
y[5:7]


```
 6. vérifions les calculs de dbino
 
```{r}
choose(n, 5)*p^5*(1-p)^(n-5)
choose(n, 6)*p^6*(1-p)^(n-6)
choose(n, 7)*p^7*(1-p)^(n-7)
```
 
